【裁判字號】    92,訴,555
【裁判日期】    920410
【裁判案由】    毒品危害防制條例
【裁判全文】
臺灣板橋地方法院刑事判決                          九十二年度訴字第五五五號
    公  訴  人  臺灣板橋地方法院檢察署檢察官
    被      告  甲○○
右列被告因違反毒品危害防制條例案件，經檢察官提起公訴（九十一年度毒偵字第三
五七四號），本院判決如左：
    主  文
甲○○施用第一級毒品，處有期徒刑陸月，如易科罰金，以佰元折算壹日，扣案之
海洛因伍包（毛重共計肆點壹捌公克，淨重共計貳點玖玖公克）均沒收銷燬之；又施
用第二級毒品，處有期徒刑月，如易科罰金，以佰元折算壹日，扣案之安非他命
包（毛重共計壹點貳玖公克，驗餘淨重共計零點陸壹公克）均沒收銷燬之。應執行
有期徒刑柒月，如易科罰金，以佰元折算壹日，扣案之海洛因伍包（毛重共計肆點
壹捌公克，淨重共計貳點玖玖公克）、安非他命包（毛重共計壹點貳玖公克，驗餘
淨重共計零點陸壹公克）均沒收銷燬之。
    事  實
一、甲○○前因施用第一、二級毒品海洛因、安非他命違反毒品危害防制條例案件，
    經本院以九十年度毒聲字第四八六六號裁定送觀察、勒戒後，認無繼續施用毒品
    之傾向，業經臺灣雲林地方法院檢察署檢察官於民國九十一年八月十六日，以九
    十一年度毒偵緝字第七五號及九十一年度毒偵字第七九四號為不起訴處分確定。
    詎仍不知悔悟，明知海洛因、安非他命分別係屬毒品危害防制條例第二條第二項
    第一、二款所稱之第一級、第二級毒品，不得施用、持有，竟仍基於施用海洛因
    、安非他命之犯意，於九十一年十月二日凌晨三時許，在臺北縣板橋市○○街一
    號三樓三一室，先以將安非他命置入玻璃球內燃燒加熱之方式，施用第二級毒
    品安非他命一次，再以將海洛因捲入煙草內吸用之方式，施用第一級毒品海洛因
    一次。嗣於同日上午六時許，在台北縣板橋市○○街一號前為警查獲，並在其身
    上扣得其所有之安非他命三包（毛重共計一．二九公克，驗餘淨重共計．六一
    公克）、海洛因五包（毛重共計四．一八公克，淨重共計二．九九公克）。嗣經
    臺灣板橋地方法院檢察署檢察官聲請本院以九十一年度毒聲字第三八一號裁定
    將其送臺灣臺北看守所附設勒戒處所觀察勒戒後，認有繼續施用毒品之傾向，再
    由檢察官聲請向本院以九十一年度毒聲字第四一八三號裁定令入戒治處所施以強
    制戒治一年，現於臺灣臺北戒治所強制戒治中。
二、案經臺北縣政府警察局板橋分局報請臺灣板橋地方法院檢察署檢察官偵查起訴。
    理  由
一、右揭事實，業據被告甲○○在本院審理時坦承不諱，而其於前開時地經警查獲時
    所採集之尿液，經送請檢驗之結果，確呈嗎啡及安非他命陽性反應一節，有臺灣
    檢驗科技股份有限公司九十一年十月二十三日濫用藥物尿液檢驗報告書附卷可稽
    。且被告所有之前開扣案物，其中五包經送鑑定結果含有第一級毒品海洛因成分
    ，毛重共計四．一八公克，淨重共計二．九九公克；另三包經鑑定結果則均檢出
    有第二級毒品甲基安非他命成分，毛重共計一．二九公克，驗餘淨重共計．六
    一公克，分別有法務部調查局鑑定通知書、內政部警政署刑事警察局鑑驗通知書
    各一紙在卷可查。是本件事證明確，被告施用第一、二級毒品犯行堪予認定，應
    予依法論科。
二、查被告前因施用第一、二級毒品案件，經本院以九十年度毒聲字第四八六六號裁
    定送觀察、勒戒，因認無繼續施用毒品之傾向，由臺灣雲林地方法院檢察署檢察
    官於九十一年八月十六日以九十一年度毒偵緝字第七五號及九十一年度毒偵字第
    七九四號為不起訴處分確定在案，有不起訴處分書在卷足憑。其於五年後再犯毒
    品危害防制條例第十條第一、二項之罪，經本院依聲請以九十一年度毒聲字第三
    八一號裁定送觀察、勒戒，認有繼續施用毒品傾向，再由本院依聲請以九十一
    年度毒聲字第四一八三號裁定令入戒治處所強制戒治，有上開裁定書各一份附卷
    可參，核其所為係五年內二犯毒品危害防制條例第十條第一項、第二項之施用第
    一級毒品海洛因罪、施用第二級毒品安非他命罪。其持有第一、二級毒品之低度
    行為，分別為施用第一、二級毒品之高度行為所吸收，均不另論罪。再其所犯上
    開二罪間，犯意各別，構成要件互異，應予分論併罰。爰審酌被告前已因涉犯施
    用海洛因、安非他命犯行，在經先送觀察、勒戒，因無繼續施用毒品之傾向，由
    臺灣雲林地方法院檢察署檢察官為不起訴處分確定後，詎猶不知悛悔，旋復觸犯
    本罪，暨其施用毒品之期間、方式，事後坦承犯行犯罪後態度尚佳等一切情狀，
    分別量處如主文所示之刑，並定其應執行刑，及就前開分別所處之刑及定應執行
    刑部分，均諭知易科罰金之折算標準，以示懲儆。至本件在被告身上所扣得之安
    非他命三包（毛重共計一．二九公克，驗餘淨重共計．六一公克）、海洛因五
    包（毛重共計四．一八公克，淨重共計二．九九公克），均屬查獲之毒品，且係
    被告所有，業據被告供述在卷，均應依毒品危害防制條例第十八條第一項前段宣
    告沒收銷燬之。
據上論斷，應依刑事訴訟法第二百九十九條第一項前段，毒品危害防制條例第十條第
一項、第二項、第十八條第一項前段，刑法第十一條前段、第四十一條第一項前段、
第二項、第五十一條第五款，罰金罰鍰提高標準條例第二條，判決如主文。
本案經檢察官王秀慧到庭執行職務
中      華      民      國    九十二    年      四      月      十      日
                                      臺灣板橋地方法院刑事第六庭
                                          法  官  王  士  珮
右正本證明與原本無異。
如不服本判決，應於判決送達後十日內，向本院提出上訴狀。
                                          書記官  程  欣  怡
中      華      民      國    九十二    年      四      月      十      日
附錄本件論罪科刑法條全文：
毒品危害防制條例第十條
施用第一級毒品者，處六月以上五年以下有期徒刑。
施用第二級毒品者，處三年以下有期徒刑。


司法院資訊處製作；財團法人民間司法改革基金會備份。
